# 为什么逆销要借记少数股东权益呢？

提问人：89898 时间：2017-05-30 07:50:55
为什么逆销要借记少数股东权益呢？

回答人：chenyiwei
掌握一个基本原则：被抵销的内部交易损益原先是确认在谁的账上（当然是销售方），就按照销售方的股权结构按比例将其影响分配给少数股东，以起到复原效果（视同该笔交易没有发生过）。